# 求助陈版主，会计口径的研发费用如何界定？

提问人：auditor123yuan 时间：2021-03-03 13:33:04
报表项目“研发费用”反映企业进行研究与开发过程中发生的费用化支出，以及计入管理费用的自行开发无形资产的摊销。R&D是指在研究和开发过程中中所使用资产的折旧、消耗的原材料、直接参与开发人员的工资及福利费、开发过程中发生的租金以及借款费用等。我们客户，费用化里包含研发部门日常一些水电费、宽带费的分摊、办公软件的摊销、办公用品折旧费（不是研发专用设备，就是日常使用的电脑等）、研发人员差旅费。
（ 1 ）如何界定哪些费用是和研究开发相关的？因并未说直接相关，这些间接分摊不知道如何列示。
（ 2 ）是否有这方面的相关规定或者解释等？

回答人：chenyiwei
根据《财政部关于企业加强研发费用财务管理的若干意见》（财企[2007]194号）第一条：
一、企业研发费用(即原”技术开发费”),指企业在产品、技术、材料、工艺、标准的研究、开发过程中发生的各项费用,包括:
(一)研发活动直接消耗的材料、燃料和动力费用。
(二)企业在职研发人员的工资、奖金、津贴、补贴、社会保险费、住房公积金等人工费用以及外聘研发人员的劳务费用。
(三)用于研发活动的仪器、设备、房屋等固定资产的折旧费或租赁费以及相关固定资产的运行维护、维修等费用。
(四)用于研发活动的软件、专利权、非专利技术等无形资产的摊销费用。
(五)用于中间试验和产品试制的模具、工艺装备开发及制造费,设备调整及检验费,样品、样机及一般测试手段购置费,试制产品的检验费等。
(六)研发成果的论证、评审、验收、评估以及知识产权的申请费、注册费、代理费等费用。
(七)通过外包、合作研发等方式,委托其他单位、个人或者与之合作进行研发而支付的费用。
(八)与研发活动直接相关的其他费用,包括技术图书资料费、资料翻译费、会议费、差旅费、办公费、外事费、研发人员培训费、培养费、专家咨询费、高新科技研发保险费用等。
“费用化里包含研发部门日常一些水电费、宽带费的分摊、办公软件的摊销、办公用品折旧费（不是研发专用设备，就是日常使用的电脑等）、研发人员差旅费”：这些一般理解是不应计入研发费用的，而是一般性的行政管理费用。